臺灣宜蘭地方法院刑事判決
111年度易字第180號
公  訴  人  臺灣宜蘭地方檢察署檢察官
被      告  林志昌



上列被告因竊盜案件，經檢察官提起公訴（111年度偵字第1185
號、第1553號），嗣被告於準備程序中就被訴事實為有罪之陳述
，經本院裁定改行簡式審判程序審理，並判決如下：
    主  文
林志昌共同犯毀越門窗竊盜罪，處有期徒刑陸月，如易科罰金，
以新臺幣壹仟元折算壹日；又共同犯竊盜未遂罪，處有期徒刑貳
月，如易科罰金，以新臺幣壹仟元折算壹日。應執行有期徒刑柒
月，如易科罰金，以新臺幣壹仟元折算壹日。
未扣案之犯罪所得新臺幣捌佰陸拾壹元與楊孟彥共同沒收，於全
部或一部不能沒收或不宜執行沒收時，與楊孟彥共同追徵其價額
。
    犯罪事實
一、林志昌騎乘車牌號碼000-0000號普通重型機車，與楊孟彥（
    本院另行審結）騎乘車牌號碼000-000號普通重型機車相約
    外出購買物品，嗣二人行經址設宜蘭縣○○鎮○○路000號之「
    閱誠建設股份有限公司」時，乃臨時起意，共同基於為自己
    不法所有之意圖暨竊盜之犯意聯絡，推由林志昌以自備機車
    鑰匙破壞該公司後門門鎖後，林志昌、楊孟彥再一同進入該
    供人辦公使用之建築物內，竊得林軒平所有、置於屋內抽屜
    內之現金新臺幣（下同）861元得手。林志昌及楊孟彥旋即
    騎車逃逸，並將上開贓款共同花用殆盡。
二、林志昌另與陳樹金（已由本院審結）共同基於為自己不法所
    有之意圖暨竊盜犯意聯絡，於111年1月31日凌晨2時10分許
    ，一同前往宜蘭縣○○鎮○○路000號前，徒手竊取李文恭所有
    、整齊擺放於上址住處騎樓重達36.5公斤之電纜線，然尚未
    得手之際，旋為李文恭察覺報警，經警當場逮捕林志昌、陳
    樹金二人，而查悉上情。
三、案經林軒平訴由宜蘭縣政府警察局蘇澳分局報告臺灣宜蘭地
    方檢察署檢察官偵查起訴。
    理  由
一、被告林志昌所犯均為死刑、無期徒刑、最輕本刑3年以上有
    期徒刑以外之罪，亦非屬高等法院管轄第一審案件，其於準
    備程序進行中，先就被訴事實為有罪之陳述，經告知簡式審
    判程序之旨，並聽取檢察官、被告之意見後，本院依刑事訴
    訟法第273條之1第1項裁定進行簡式審判程序，是本案之證
    據調查，依同法第273條之2規定，不受同法第159條第1項、
    第161條之2、第161條之3、第163條之1，及第164條至第170
    條所規定證據能力認定及調查方式之限制，合先敘明。 
二、上開犯罪事實，業據被告於本院準備程序及審理時均坦承不
    諱，核與同案被告陳樹金於本院審理時供述（見本院卷第11
    1頁至第112頁）大致相符，並有證人即告訴人林軒平、被害
    人李文恭等人於警詢、偵查時指訴綦詳，暨現場照片、監視
    錄影畫面擷取照片、搜索扣押筆錄、扣押物品目錄表、贓物
    認領保管單附卷可稽。足認被告上開任意性自白與事實相符
    ，堪予採信。故本案事證明確，被告犯行堪以認定，應依法
    論科。
三、論罪科刑：
  ㈠核被告就犯罪事實欄一所為，係犯刑法第321條第1項第2款之
    毀越門窗竊盜罪；就犯罪事實欄二所為，係犯刑法第320條
    第3項、第1項之竊盜未遂罪。被告與同案被告楊孟彥、陳樹
    金就前開二次竊盜犯行，各有犯意聯絡及行為分擔，應均論
    以共同正犯。被告就犯罪事實欄二所為，係已著手於竊盜行
    為之實行而不遂，為未遂犯，依刑法第25條第2項規定，應
    按既遂犯之刑減輕之。
  ㈡爰以行為人之責任為基礎，審酌被告不思循正當途徑獲取所
    需，竟以如犯罪事實欄一、二所示之方式，竊取告訴人林軒
    平現金861元、被害人李文恭所有之電纜線，顯然欠缺尊重
    他人財產權之觀念，所為均無可取，應予非難；兼衡被告犯
    後於本院審理時均坦承所有犯行，並考量被告參與犯罪程度
    ，共同竊得財物僅861元，暨於審理時自述國中肄業之教育
    程度，從事油漆噴砂、鐵工及抓漏工作，未婚、家中尚有年
    邁父親須其扶養等家庭經濟生活狀況（見本院卷第206頁）
    ；並考量被告犯罪之動機、目的、手段、所生危害，前有多
    次竊盜、毒品等犯罪科刑紀錄（參見臺灣高等法院被告前案
    紀錄表所載），素行不佳，以及蒞庭檢察官就本件科刑範圍
    所表示之意見等一切情狀，量處如主文所示之刑及定應執行
    刑，併均諭知易科罰金之折算標準，以期相當。
四、沒收：
　㈠按犯罪所得，屬於犯罪行為人者，沒收之；沒收，於全部或
    一部不能沒收或不宜執行沒收時，追徵其價額，刑法第38條
    之1第1項前段、第3項定有明文。另按共同正犯犯罪所得之
    沒收、追徵，應就各人所分得之數為之。所謂各人「所分得
    」之數，係指各人「對犯罪所得有事實上之處分權限」而言
    。因此，若共同正犯各成員內部間，對於犯罪所得分配明確
    時，應依各人實際所得予以宣告沒收；然如共同正犯各成員
    對於不法利得主觀上均具有共同處分之合意，客觀上復有共
    同處分之權限，且難以區別各人分得之數，則仍應負共同沒
    收之責。（最高法院108年度台上字第1037號、109年度台上
    字第3421號判決意旨參照）。
　㈡被告與同案被告楊孟彥就犯罪事實欄一所示之竊盜犯行，共
    同竊得告訴人林軒平所有現金861元，且未經扣案，亦未返
    還告訴人林軒平。又前開財物據被告於本院審理之供述，已
    於得手後前往便利商店購買物品，該物品並由被告與同案被
    告楊孟彥共同食用殆盡，實已難區分個人分得之數，揆諸前
    開說明，爰依刑法第38條之1第1項前段、第3項之規定，就
    上開犯罪所得宣告被告應與同案被告楊孟彥共同沒收，並於
    全部或一部不能沒收或不宜執行沒收時，共同追徵其價額。
據上論斷，應依刑事訴訟法第273條之1第1項、第299條第1項前
段，判決如主文。
本案經檢察官黃正綱提起公訴，檢察官劉憲英到庭執行職務。
中　　華　　民　　國　　111 　年　　7 　　月　　14　　日
                  刑事第三庭法  官  游欣怡
以上正本證明與原本無異。
如不服本判決應於收受本判決後20日內向本院提出上訴書狀，並
應敘述具體理由。若未敘述理由者，應於上訴期間屆滿後20日內
向本院補提理由書狀(均須按他造當事人之人數附繕本)。
                            書記官　翁靜儀
中　　華　　民　　國　　111 　年　　7 　　月　　14　　日
附錄本案論罪科刑法條：
中華民國刑法第321條
犯前條第1項、第2項之罪而有下列情形之一者，處6月以上5年以
下有期徒刑，得併科50萬元以下罰金：
一、侵入住宅或有人居住之建築物、船艦或隱匿其內而犯之。
二、毀越門窗、牆垣或其他安全設備而犯之。
三、攜帶兇器而犯之。
四、結夥三人以上而犯之。
五、乘火災、水災或其他災害之際而犯之。
六、在車站、港埠、航空站或其他供水、陸、空公眾運輸之舟、
    車、航空機內而犯之。
前項之未遂犯罰之。
中華民國刑法第320條
意圖為自己或第三人不法之所有，而竊取他人之動產者，為竊盜
罪，處5年以下有期徒刑、拘役或50萬元以下罰金。
意圖為自己或第三人不法之利益，而竊佔他人之不動產者，依前
項之規定處斷。
前二項之未遂犯罰之。